臺灣高等法院刑事判決　　　　　　　　94年度上訴字第3427號
上　訴　人
即　被　告　甲○○
上列上訴人因被告毒品危害防制條例案件，不服臺灣基隆地方法
院94年度訴字第626號，中華民國94年9月20日第一審判決（起訴
案號：臺灣基隆地方法院檢察署94年度毒偵字第1711號；併辦案
號：94年度毒偵字第1934號、第2697號），提起上訴，本院判決
如下：
    主  文
原判決撤銷。
甲○○連續施用第一級毒品，累犯，處有期徒刑玖月，海洛因肆
包（毛重壹點柒公克）沒收並銷燬之，包裝紙肆只及扣案之注射
針筒伍支均沒收；又連續施用第二級毒品，累犯，處有期徒刑陸
月；應執行有期徒刑壹年貳月，海洛因肆包（毛重壹點柒公克）
沒收並銷燬之，包裝紙肆只及扣案之注射針筒伍支均沒收。
    事  實
一、甲○○前因二次施用毒品案件，先後經原審裁定送觀察、勒
    戒後，均認無繼續施用之傾向，分別於民國89年 7月25日、
    91 年2月21日釋放，並由臺灣基隆地方法院檢察署檢察官各
    於89年 7月10日、91年2月19日，以89年度毒偵緝字第254號
    、91年度毒偵緝字第17號為不起訴處分確定；復因施用第一
    級毒品及第二級毒品案件，經原審裁定令入戒治處所施以強
    制戒治（於93年1月9日因毒品危害防制條例修正出所），並
    由同署檢察官提起公訴，經原審於92年11月 3日，以92年度
    訴字第 231號判決各判處有期徒刑7月、4月，定應執行有期
    徒刑10月確定，並於93年12月 9日執行完畢，詎其猶不知悔
    改。
二、甲○○復於前揭第二次觀察、勒戒釋放後 5年內，基於施
    用第一級毒品海洛因之概括犯意，自94年 5月底某日時起，
    至同年7月11日上午10時許，在其基隆市○○路370之2號3樓
    或基隆火車站公共廁所內等地，以將海洛因摻水置入注射針
    筒再施打其兩手手肘側、手掌背皮膚靜脈血管處及左手手臂
    肌肉處之方式，連續施用第一級毒品海洛因多次（約 1天施
    用 2次）。甲○○復另行起意，並基於施用第二級毒品安非
    他命之概括犯意，於前揭相同期間，在相同地點，以將安非
    他命置入玻璃球吸食器，並以打火機點火加熱使其產生煙霧
    ，再吸取所產生煙霧之方式，連續施用第二級毒品安非他命
    數次（約1天施用1次）。嗣為警於94年6月18日晚間7時許，
    在基隆市○○路21號前巡邏時，因發現甲○○兩手手臂有疑
    似注射毒品留下之針孔痕跡，乃上前盤查而查獲，並扣得其
    所有已供施用上述海洛因用之注射針筒 1支，同日移送檢察
    官偵辦，經釋回限制住居，且經採驗其尿液送驗結果，均呈
    嗎啡、安非他命、甲基安非他命陽性反應，而悉上情。甲
    ○○仍繼續施用，復為警於94年7月11日下午2時10分許，在
    基隆市○○○街30巷底涼亭，因見甲○○與陳振隆、李明川
    、陳瑞嶽（以上 3人另由檢方偵辦）等人行跡可疑，且在該
    涼亭地下發現注射針筒 1支及疑似海洛因殘渣袋（非甲○○
    所有），乃上前盤查而查獲，並在甲○○所有之皮包內扣得
    其所有已供施用上述海洛因用之注射針筒 1支，同日移送檢
    察官偵辦，翌日凌晨經釋回限制住居，且經採驗其尿液送驗
    結果，均呈嗎啡、甲基安非他命陽性反應，而悉上情。甲
    ○○仍持續施用，復為警於94年10月 2日20時10分許，在基
    隆市○○區○○街55號前，因形跡可疑遭警盤檢，警方當場
    扣得第一級毒品海洛因 4包（計毛重一點七公克）及注射針
    筒 3支，並經其同意採集尿液，送驗結果成嗎啡及安非他命
    陽性反應。
二、案經基隆市政府警察局第一分局移送臺灣基隆地方法院檢察
    署檢察官偵查起訴及移請併辦審理。
    理  由
本院查：
一、關於前開事實二部分：
  (一)業據被告於警訊、偵查及原審法院準備程序及審理中自白不
    諱。
  (二)證人即本案先後查獲被告之員警蔡富國、廖一昇於原審訊問
    時就查獲之情節證述明確（見原審94年9月5日訊問筆錄）。
  (三)並有下列可證：基隆市警察局第一分局94年 6月18日基警
    分一刑字第0940000800號偵辦毒品案件尿液檢體對照表（94
    年度毒偵字第1711號第12頁）、臺灣尖端先進生技醫藥股份
    有限公司94年6月27日基一-19號濫用藥物檢驗報告（同偵查
    卷第35頁）。基隆市警察局第一分局94年 7月11日基警分
    一刑字第09400 006764號偵辦毒品案件尿液檢體對照表（94
    年度毒偵字第1934號卷第25頁）、查獲現場照片（同偵查卷
    第24頁）、臺灣尖端先進生技醫藥股份有限公司94年 7月26
    日基一-4號濫用藥物檢驗報告（見原審卷第24頁）。
  (四)扣案之注射針筒2支可稽。
二、關於前開事實二部分：
  (一)業據被告於警訊、偵查中自白不諱。
  (二)並有下列可證：基隆市警察局第一分局94年10月02日基警分
    一刑字第0940001219號偵辦毒品案件尿液檢體對照表（94年
    度毒偵字第2697號第20頁）、臺灣尖端先進生技醫藥股份有
    限公司94年10月07日基一- 21號濫用藥物檢驗報告（同偵查
    卷第42頁）。
  (三)有扣案之海洛因4包（計毛重一點七公克）及注射針筒3支可
    稽。
三、事實一不起訴處分書、本院被告全國前案紀錄表、臺灣基隆
    地方法院檢察署刑案資料查註紀錄表及全國施用毒品案件紀
    錄表。
四、按海洛因及安非他命，分別係毒品危害防制條例第2條第2項
    第1款、第2款所定之第一級毒品、第二級毒品，被告予以施
    用，核其所為，係犯毒品危害防制條例第10條第1項、第2項
    之施用第一級毒品罪及施用第二級毒品罪。其持有第一級毒
    品海洛因及第二級毒品安非他命係供施用，其持有第一級毒
    品、第二級毒品之低度行為分別為施用第一級毒品、第二級
    毒品之高度行為所吸收，不另論罪。又被告先後多次施用第
    一級毒品海洛因及第二級毒品安非他命之犯行，均時間緊接
    ，犯罪構成要件相同，顯係基於概括犯意為之，為連續犯，
    應各依刑法第56條之規定論以一施用第一級毒品罪，及一施
    用第二級毒品罪，並分別加重其刑。又被告曾受有前揭犯罪
    事實欄所載刑之科刑及執行完畢情形，有本院被告全國前案
    紀錄表在卷可按，其受有期徒刑執行完畢後 5年內再犯本件
    有期徒刑以上之罪，依刑法47條規定為累犯，應加重其刑，
    以上並遞加之。被告所犯上開二罪，犯意各別，罪名互異，
    應予分論併罰。再起訴意旨雖僅就被告於94年6月28日晚上8
    時55分許起回溯24小時、96小時內某時分別施用第一級毒品
    海洛因及第二級毒品安非他命之犯行提起公訴，而未就犯罪
    事實欄所載其餘時點施用海洛因及安非他命之犯行起訴（包
    括臺灣基隆地方法院檢察署94年毒偵字第1934號、第2697號
    移送併案審理部分）。然此部分之犯罪事實與起訴部分，有
    連續犯之裁判上一罪關係，為起訴之效力所及，自應併予審
    究。
五、原審據以論科，固非無見。而被告甲○○雖對於原審判決不
    服提起上訴，惟未提出上訴理由指摘原判決有何不當，其上
    訴固為無理由。惟查前開檢察官移送併辦部份（94年度毒偵
    字第2697號）原審未及審理，則尚有未洽。檢察官於本院審
    理中執此指摘原判決不當，為有理由，應由本院將原判決撤
    銷改判。爰審酌被告甲○○前已有多次施用毒品之前科，猶
    不知戒除毒品惡習而續為施用毒品，惡性非輕，惟審酌所犯
    施用毒品之犯罪係戕害自身健康之行為，其施用之次數、被
    告犯罪後坦承犯行之態度等一切情狀，就其所犯上開二罪，
    分別量處如主文第二項所示之刑，並定其應執行刑。扣案之
    注射針筒 5支，均係被告所有，供本案施用第一級毒品海洛
    因所用之物，業據被告於警訊、偵查或原審法院審理時供承
    在卷，爰依刑法第38條第1項第2款規定宣告沒收。至被告用
    以施用第二級毒品所用之玻璃球吸食器並未扣案，被告復供
    承已丟棄，為免日後執行之困難，爰不予宣告沒收，附此敘
    明。至毒品海洛因四包（計毛重一點七公克），毒品海洛因
    部分係屬第一級毒品，則依毒品危害防制條例第18條第 1項
    前段規定沒收銷燬。包裝前開海洛因所用之包裝袋四只，係
    被告所有供前開犯罪所用之物，應依毒品危害防制條例第19
    條第1項宣告沒收。
六、本件雖由被告甲○○上訴，但因原判決未及就併辦部分審理
    ，且未依連續犯論擬，顯係適用法條不當，本院自得諭知較
    原審判決為重之刑，附此說明。
七、被告甲○○經合法傳喚，無正當之理由不到庭，爰不待其陳
    述，逕行判決。
據上論斷，應依刑事訴訟法第369條第 1項前段、第364條、第37
0條但書、第371條、第299條第1項前段，毒品危害防制條例第10
條第1項、第2項、第18條第1項、第23條第2項，刑法第11條前段
、第56條、第47條、第51條第 5款、第38條第1項第2款，判決如
主文。
本案經檢察官許仲瑩到庭執行職務。
中　　華　　民　　國　　94　　年　　12　　月　　14　　日
　　　　　　　　　刑事第九庭    審判長法　官  陳  祐  治
　　　　　　　　　　　　　　　　　    法　官  蔡  聰  明
　　　　　　　 　 　　　　　　　　　　法　官  王  炳  梁
以上正本證明與原本無異。
施用第一級毒品部分如不服本判決，應於收受送達後十日內向本
院提出上訴書狀，其未敘述上訴之理由者並得於提起上訴後十日
內向本院補提理由書（均須按他造當事人之人數附繕本）。
施用第二級毒品部分不得上訴。
                                      書記官  潘  大  鵬
中　　華　　民　　國　　94　　年　　12　　月　　15　　日
附錄：本案論罪科刑法條全文
毒品危害防制條例第10條：
施用第 1 級毒品者，處六月以上五年以下有期徒刑。
施用第 2 級毒品者，處三年以下有期徒刑。
